【裁判字號】    92,易,262
【裁判日期】    920404
【裁判案由】    違反保護令罪
【裁判全文】
臺灣高雄地方法院刑事判決                          九十二年度易字第二六二號
    公  訴  人  臺灣高雄地方法院檢察署檢察官
    被      告  甲○○
右列被告因違反保護令案件，經檢察官提起公訴（九十一年度偵字第二七三七四號）
及移
    主  文
甲○○連續違反法院依家庭暴力防治法第十三條所為禁止實施家庭暴力行為之裁定，
處有期徒刑參月，如易科罰金，以參佰元折算壹日。緩刑參年，緩刑期內並付保護管
束。
    事  實
一、甲○○係乙○○之配偶，二人具有家庭暴力防治法第三條第一款所定之家庭成員
    關係。甲○○因前曾對乙○○有索取錢財及毆打之不法侵害事實，經本院於九十
    一年五月二十日，以九十一年度家護字第三一七號核發民事通常保護令在案，裁
    定內容為禁止甲○○對乙○○實施身體或精神上不法侵害之行為，並不得直接或
    間接對於乙○○為騷擾、索取錢財之聯絡行為，以及應最少遠離乙○○位於高雄
    市前鎮區鎮○○街一一五號住所至少一公尺，有效期間為一年。詎甲○○於同年
    五月二十四日合法收受上開保護令後，已明知上開保護令之內容，竟基於違反民
    事家庭保護令之概括犯意，先於上開保護令有效期間內之九十一年十月二十八日
    上午七時許，在高雄市前鎮區鎮○○街一一五號前路旁，與乙○○因友人喜事未
    包紅包事宜發生爭執，竟基於傷害之犯意，以手腳毆打乙○○，致使乙○○受有
    右下頷紅腫淤傷及左大腿紅腫等傷害，而對乙○○為身體上不法之侵害行為。甲
    ○○復承上違反保護令之概括犯意，而於上開保護令有效期間內之九十二年二月
    十二日上午八時三十分許，在高雄市前鎮區鎮○○街一０八號門前，因不滿乙○
    ○提出告訴而發生爭執，竟以手腳毆打乙○○（未成傷），對乙○○為身體上不
    法之侵害行為，違反上開本院所為之民事通常保護令。
二、案經乙○○訴由高雄市政府警察局前鎮分局移送臺灣高雄地方法院檢察署檢察官
    偵查起訴及移送併案審理。
    理  由
一、訊據被告甲○○對於合法收受保護令後，分別於右揭時、地與乙○○發生爭執之
    事實固不諱言，惟辯稱：伊於九十一年十月二十八日僅有用手推乙○○肩膀一下
    ，沒有踢她大腿，於九十二年二月十二日，伊並沒有去乙○○住處云云。經查：
（一）被告甲○○與告訴人乙○○係夫妻關係，被告因對告訴人有索取錢財及毆打之
      不法侵害之事實，經乙○○聲請，由本院於九十一年五月二十日，以九十一年
      度家護字第三一七號核發民事通常保護令在案，裁定內容為禁止甲○○對乙○
      ○實施身體或精神上不法侵害之行為，並不得直接或間接對於乙○○為騷擾、
      索取錢財之聯絡行為，以及應最少遠離乙○○位於高雄市前鎮區鎮○○街一一
      五號住所至少一公尺，有效期間為一年。被告於九十一年五月二十四日經其同
      居人即其子合法收受上開保護令裁定並知悉其內容等情，業經本院依職權調取
      本院家事法庭九十一年度家護字第三一七號民事通常保護令卷宗核閱屬實，並
      有卷附之該保護令裁定、送達證書影本各一份可憑，復為被告所供承在卷，足
      以認定。
（二）被告於前開保護令有效期間內之九十一年十月二十八日上午七時許，在高雄市
      前鎮區鎮○○街一一五號前路旁，因未包紅包事宜與告訴人發生爭執，竟以手
      腳毆打乙○○成傷之事實，業據告訴人迭於警、偵訊及本院調查時指訴綦詳，
      又告訴人因被告之毆打致受有上開傷害，於案發當日即至阮綜合醫院就診治療
      一節，有告訴人所提出之診斷證明書一份附卷可稽，觀諸該診斷證明書記載之
      傷勢，與告訴人指訴之情節相符，復參以被告亦自承確有發生爭執及推告訴人
      肩膀等情，足認告訴人之指訴應非子虛而可憑信，被告應確有以手腳毆打告訴
      人無誤，被告辯稱：伊沒有踢告訴人云云，顯係事後卸責之詞，不足採信。
（三）另被告於九十二年二月十二日上午八時三十分許，在高雄市前鎮區鎮○○街一
      ０八號門前，因不滿乙○○提出告訴而發生爭執，竟以手腳毆打乙○○等情，
      亦經告訴人於警訊時指訴綦詳，復參以被告於警、偵訊時亦自承：伊是去找告
      訴人理論為何要告伊，二人就吵起架來，伊只是把她手撥開，吵架時伊用手推
      她的右肩，她就報警了等語，足認當日被告與告訴人確有發生肢體衝突，告訴
      人之指訴應非子虛而可憑信，被告應確有以手腳毆打乙○○無訛，被告前開所
      辯，顯係事後卸責之詞，不足採信。
      綜上，被告連續違反通常保護令裁定之犯行，罪證明確，應依法論罪科刑。
二、核被告所為，係犯刑法第二百七十七條第一項之普通傷害罪及家庭暴力防治法第
    五十條第一款之違反民事保護令罪。被告於九十一年時月二十八日所為右揭犯行
    ，係以一行為觸犯上開普通傷害及違反保護令罪二罪名，為想像競合犯，依刑法
    第五十五條規定，從一較重之違反保護令罪處斷，公訴人未引用刑法第二百七十
    七條第一項之罪，尚有未洽。被告先後二次違反保護令罪之犯行，時間緊接、手
    段相同，復觸犯構成要件相同之罪，顯係基於概括犯意反覆為之，為連續犯，應
    依刑法第五十六條規定論以一罪，並加重其刑。公訴人雖未就被告於九十二年二
    月十二日違反保護令部分提起公訴，惟該部分與起訴論罪部分具有裁判上一罪關
    係，依審判不可分原則，為起訴效力所及，本院自得併予審究。爰審酌被告於收
    受通常保護令後，竟輕忽保護令之效力，以手腳毆打告訴人，漠視法院所為之保
    護令裁定，所為非是，且犯後未坦承全部犯行，惟告訴人所受傷害尚輕，及其犯
    罪之動機、目的、手段、知識程度、及犯罪後之態度等一切情狀，量處如主文所
    示之刑，並諭知易科罰金之折算標準，以示懲儆。末查，被告前未曾受有期徒刑
    以上刑之宣告，此有本院被告院內索引卡紀錄表、臺灣高等法院被告全國前案紀
    錄表及臺灣高雄地方法院檢察署刑案資料查註紀錄表各一份在卷可參，其因一時
    失慮，致觸犯本案犯行，經此次科刑教訓後，應知警惕而無再犯之虞，本院認為
    前開對其宣告之刑，以暫不執行為適當，爰併予宣告緩刑三年，以啟自新，併依
    家庭暴力防治法第三十條第一項之規定，於緩刑期間並付保護管束。
據上論斷，應依刑事訴訟法第二百九十九條第一項前段，家庭暴力防治法第五十條第
一款、第三十條第一項，刑法第十一條、第五十六條、第二百七十七條、第五十五條
、第四十一條第一項前段、第七十四條第一款，罰金罰鍰提高標準條例第一條前段、
第二條，判決如主文。
本案經檢察官陳建和到庭執行職務。
中    華    民    國       九十二       年      四      月      四      日
                                  臺灣高雄地方法院刑事第六庭
                                      審判長 法  官     李政庭
                                             法  官     周玉群
                                             法  官     邱泰錄
右正本證明與原本無異。
如不服本判決，應於判決送達後十日內，向本院提出上訴狀。
                                             書記官     林慧君
中    華    民    國      九十二      年      四       月      七      日
附錄本案論罪法條：
家庭暴力防治法第五十條第一、二款：
違反法院依第十三條、第十五條所為之下列裁定者，為本法所稱之違反保護令罪，處
三年以下有期徒刑、拘役或科或併科新臺幣十萬元以下罰金：
  一  禁止實施家庭暴力行為。
  二  禁止直接或間接騷擾、接觸、通話或其他連絡行為。
（家庭暴力防治法第三十條第四項：受保護管束人違反第二項保護管束事項情節重大
  者，撤銷其緩刑之宣告）


司法院資訊處製作；財團法人民間司法改革基金會備份。
